臺灣臺北地方法院民事裁定
111年度北簡字第12567號
原      告  台新國際商業銀行股份有限公司

法定代理人  尚瑞強


上列原告請求代位分割遺產事件，本院裁定如下：
    主    文
原告應於收受本裁定送達後五日內，具狀補正起訴狀之全部被告
、被繼承人之繼承系統表、全部繼承人最新戶籍謄本、臺北市○○
區○○段○○段000地號之土地登記第一類謄本，及依民事訴訟法第
七十七條之十三所定費率，按訴訟標的價額補繳第一審裁判費（
應扣除已繳之裁判費新臺幣肆仟肆佰壹拾元部分），逾期有未補
正繳納者，即駁回本件訴訟。
    理    由
一、按按提起民事訴訟，應依民事訴訟法第77條之1第2項、第77
    條之13規定，按訴訟標的起訴時之交易價額繳納裁判費，此
    為必備之程式。次按起訴，應以訴狀表明當事人及法定代理
    人，提出於法院為之；簡易訴訟程序，除本章別有規定外，
    仍適用第一章通常訴訟程序之規定，民事訴訟法第244條第1
    項第1款、第436條第2項分別定有明文。核定訴訟標的之價
    額，以起訴時之交易價額為準；無交易價額者，以原告就訴
    訟標的所有之利益為準，民事訴訟法第77條之1第1項、第2
    項亦有明定。債權人代位債務人對第三人起訴，係以債務人
    與第三人間之債權債務關係為訴訟標的，故代位訴訟之標的
    價額，應就債務人與第三人間權利義務關係定之（最高法院
    109年度台抗字第1171號、108年度台抗字第1042號裁定意旨
    參照）。請求分割遺產之訴，係以整個遺產為一體而為分割
    ，並非以遺產中各個財產之分割為對象，其訴訟標的之價額
    ，參照民事訴訟法第77條之11規定意旨，以原告因分割所受
    利益之客觀價額為準，亦即應依全部遺產於起訴時之總價額
    ，按原告應繼分之比例定之（最高法院110年度台抗字第556
    號、第551號、109年度台抗字第440號裁定意旨參照）。債
    權人基於民法第242條規定，代位行使債務人之權利，自無
    再以被代位人（即債務人）為共同被告之餘地（最高法院10
    7年度台上字第92號判決、台抗字第22號裁定、臺灣高等法
    院暨所屬法院107年法律座談會民事類提案第12號研討結果
    參照）。又原告起訴不合程式或不備其他要件者，法院應以
    裁定駁回之，但其情形可以補正者，審判長應定期間先命補
    正，同法第249條第1項第6款復定有明文。
二、本件原告起訴記載被代位人即債務人林秋香、被告林○○等人
    ，惟未提出被繼承人○○○之繼承系統表、全部繼承人最新戶
    籍謄本，致本院無從確定被繼承人○○○之全部繼承人之當事
    人能力有無及其等真實住居所，暨本件代位分割遺產訴訟之
    全部被告，是原告起訴核與前開應備程式不合。又原告主張
    其對被代位人林秋香有新臺幣（下同）405,986元及利息等
    之債權，起訴代位行使被代位人林秋香之遺產分割請求權，
    依上開說明，其代位權非構成訴訟標的之事項，本件訴訟標
    的價額應依起訴時遺產總價額，按被代位人林秋香所佔應繼
    分比例定之。綜上，爰依民事訴訟法第436條第2項適用同法
    第249條第1項但書規定，命原告於收受本裁定送達5日內，
    補正起訴狀之全部被告、被繼承人○○○之繼承系統表、全部
    繼承人最新戶籍謄本、臺北市○○區○○段○○段000地號之土地
    登記第一類謄本，暨依民事訴訟法第77條之13所定費率，按
    訴訟標的價額補繳第一審裁判費（應扣除已繳之裁判費4,41
    0元部分）。原告逾期如有未補正繳納者，即駁回其本件之
    訴。
三、依民事訴訟法第436條第2項、第249條第1項但書規定，裁定
    如主文。
中　　華　　民　　國　　111 　年　　8 　　月　　25　　日
                  臺北簡易庭　　法　官　詹慶堂
上列正本證明與原本無異。
如不服本裁定關於核定訴訟標的金額部分，應於裁定送達後10日
內向本院提出抗告狀，並繳納抗告費新臺幣1,000 元；其餘關於
命補繳裁判費部分，不得抗告。
中　　華　　民　　國　　111 　年　　8 　　月　　25　　日
                                書記官　馬正道